ACORDAO-COMPLETO-2355580

ACÓRDÃO DE RELAÇÃO

ACÓRDÃO DE RELAÇÃO 6777/2019 ATA 26/2019 - SEGUNDA CÂMARA

Acórdão 6777/2019-TCU-Segunda Câmara
	Considerando que se trata de monitoramento do Acórdão 649/2018 e do Acórdão 1.961/2019 proferidos pela 2ª Câmara do TCU, no bojo do TC Processo 007.874/2016-2, versando sobre tomada de contas especial instaurada diante da impugnação de dispêndios inerentes ao Contrato de Repasse nº 225.638-59/2007 para a implantação ou melhoria de obras de infraestrutura urbana sob o montante de R$ 341.187,35;
	Considerando que o item 9.1 do Acórdão 649/2018 foi proferido pela 2ª Câmara do TCU no sentido de determinar o arquivamento dos autos, sem o cancelamento do débito, sob o valor de R$ 6.134,45, continuando obrigados os responsáveis (Agreste Construções, Projetos e Consultoria Ltda., César Augusto de Freitas e Fernando Edier de Araújo Fernandes) ao pagamento solidário do débito para lhes ser dada a quitação, tendo sido promovida a ciência aos responsáveis;
	Considerando que os Srs. César Augusto de Freitas e Fernando Edier de Araújo Fernandes acostaram o expediente à Peça 33 (fl. 8) do TC Processo 007.874/2016-2 com a tentativa de comprovar a devolução do correspondente débito apurado nos autos;
	Considerando que, em face do aludido comprovante, a unidade técnica teria suscitado que a dívida estaria supostamente quitada (Peça 52 do TC Processo 007.874/2016-2) e, assim, poderia ser promovido o julgamento pela regularidade, com ressalvas, para as contas de César Augusto de Freitas e Fernando Edier de Araújo Fernandes, pois o débito inicialmente apurado nos autos teria deixado de subsistir;
	Considerando que, à época, o MPTCU sugeriu a regularidade, com ressalvas, para as contas, com a declaração de quitação estendida à Agreste Construções, Projetos e Consultoria Ltda., pois, nos termos do item 9.1.1 do citado Acórdão 649/2018-TCU-Segunda Câmara, ela teria sido considerada solidariamente responsável pelo suscitado débito;
Considerando que o Parquet especial teria anotado, ainda, que o débito sob o valor original de R$ 6.143,45 em 7/11/2011, com a atualização monetária até o anunciado recolhimento em 16/12/2016, resultaria na dívida sob o valor de R$ 8.682,54, indicando, por aí, que teria sido promovido o suposto recolhimento a maior sob o valor de R$ 8.761,68, e, desse modo, sugeriu que subsistiria o suposto crédito em favor do Município de Sanharó – PE;
Considerando, no entanto, que o voto condutor do Acórdão 1961/2019-TCU-Segunda Câmara registrou que o TCU sequer poderia aceitar a suscitada imputação de pagamento, já que o débito seria imputável em desfavor de César Augusto de Freitas e Fernando Edier de Araújo Fernandes, além da Agreste Construções, Projetos e Consultoria Ltda., e não em desfavor do aludido município;
Considerando, assim, que, em cumprimento ao item 9.2 do Acórdão 1961/2019-TCU-Segunda Câmara, foi promovida a notificação do referido município sobre a integral subsistência do aludido valor como crédito em seu favor, além de ter enviado a cópia do referido acórdão ao Tribunal de Contas do Estado de Pernambuco e ao Ministério Público do Estado de Pernambuco, com a correspondente câmara municipal, ante a indevida tentativa de pagar a dívida solidariamente privada dos gestores e da empresa com os recursos públicos do aludido município;
Considerando, enfim, que o item 9.1 do Acórdão 1961/2019-TCU-Segunda Câmara teria determinado o arquivamento do TC Processo 007.874/2016-2, sem o cancelamento do débito, nos termos do art. 6º, I, e 19, § 2º, da IN TCU nº 71, de 2012, com a redação dada pela IN TCU nº 7, de 2016, já que não teria sido promovido o efetivo ressarcimento do débito pelos verdadeiros responsáveis, em dissonância, assim, com o art. 93 da Lei n.º 8.443, de 1992;
	Os Ministros do Tribunal de Contas da União, reunidos em Sessão de 2ª Câmara, ACORDAM, por unanimidade, com fundamento no art. 143, inciso V, alínea “a”, e 169, inciso V, do Regimento Interno do TCU, aprovado pela Resolução nº 246, de 2011, de acordo com os pareceres emitidos nos autos, em considerar cumpridas as determinações expedidas à então Secex-MG pelos itens 9.1 e 9.3 do Acórdão 649/2018-TCU-Segunda Câmara, além de considerar cumpridas as determinações expedidas à então Secex-MG pelos itens 9.1 e 9.2 do Acórdão 1961/2019-TCU-Segunda Câmara, reiterando que o item 9.1 do Acórdão 649/2018 foi proferido pela 2ª Câmara do TCU no sentido de determinar o arquivamento dos autos, sem o cancelamento do débito, sob o valor de R$ 6.134,45, continuando obrigados os responsáveis (Agreste Construções, Projetos e Consultoria Ltda., César Augusto de Freitas e Fernando Edier de Araújo Fernandes) ao pagamento solidário do débito para lhes ser dada a quitação, sem prejuízo de reiterar que o Acórdão 1961/2019-TCU-Segunda Câmara sequer poderia aceitar a suscitada imputação de pagamento, pois o correspondente débito seria imputável em desfavor de César Augusto de Freitas e Fernando Edier de Araújo Fernandes, além da Agreste Construções, Projetos e Consultoria Ltda., e não em desfavor do aludido município; e prolatar as determinações abaixo indicadas:
Processo TC-Processo 034.017/2018-6 (MONITORAMENTO) 
	1.1. Interessado: Tribunal de Contas da União.
	1.2. Entidade: Município de Sanharó – PE.
	1.3. Relator: Ministro-Substituto André Luís de Carvalho.
	1.3.1. Ministra que alegou impedimento na sessão: Ana Arraes.
	1.4. Representante do Ministério Público: não atuou.
	1.5. Unidade Técnica: então Secretaria de Controle Externo da Fazenda Nacional (Secex-Fazenda) .
	1.6. Representação legal: não há.
	1.7. Determinar que a Secretaria de Controle Externo do Sistema Financeiro Nacional e dos Fundos de Pensão (Secex-Finanças) envie a cópia do presente Acórdão, acompanhado do parecer da unidade técnica, ao Ministério das Cidades, à Caixa Econômica Federal, à Prefeitura Municipal de Sanharó – PE e aos Srs. César Augusto de Freitas e Fernando Edier de Araújo Fernandes, para ciência.

Segunda Câmara

Município de Sanharó - PE.

Tribunal de Contas da União.

ANDRÉ DE CARVALHO

não há.

Não atuou.

MONITORAMENTO (MON)

então Secretaria de Controle Externo da Fazenda Nacional (Secex-Fazenda).